【裁判字號】    99,審訴,325
【裁判日期】    990521
【裁判案由】    違反電信法等
【裁判全文】
臺灣士林地方法院刑事判決             99年度審訴字第325號
公  訴  人  臺灣士林地方法院檢察署檢察官
被      告  乙○○
上列被告因違反電信法等案件，經檢察官提起公訴（99年度偵字
第2933號），被告於準備程序就被訴事實為有罪之陳述，本院合
議庭裁定由受命法官獨任改依簡式審判程序審理，並判決如下：
    主  文
乙○○踰越安全設備竊盜，處有期徒刑柒月。又意圖為自己不法
之利益，以無線方式，盜用他人電信設備通信，處有期徒刑參月
。應執行有期徒刑捌月。
    事實及理由
一、本件犯罪事實及證據除引用檢察官起訴書之記載（如附件）
    外，另補充更正如下：(一)犯罪事實部分：乙○○曾於民國97
    年間，因竊盜案件，經臺灣臺北地方法院以97年度簡字第49
    78號判決處有期徒刑2 月，緩刑2 年，於98年1 月20日確定
    。詎其於上開案件緩刑期間，猶不知悔改，復基於意圖為自
    己不法所有之竊盜犯意，於98年9 月間某日白天，前往其位
    於臺北市○○區○○街31巷12號2 樓住處5 樓頂抄取水表之
    際，見甲○○位於同棟14號5 樓住處無人所在，利用鐵窗縫
    隙而以攀爬踰越窗戶安全設備之方式，侵入甲○○住宅（侵
    入住宅部分未據告訴），徒手竊取甲○○所有置放於屋內之
    金項鍊1 條、金戒1 只，及由甲○○向遠傳電信股份有限公
    司（下稱遠傳電信公司）申請尚未使用之0000000000、0000
    000000、0000000000號行動電話門號SIM 卡共計3 張，得手
    後逃逸。乙○○旋即將上開金項鍊及金戒持往當舖典當，得
    款新臺幣（下同）18,000元，並花用完盡。乙○○復基於意
    圖為自己不法之利益，將上開竊得之行動電話門號SIM 卡3
    張，接續插入其自所有序號為000000000000000 號行動電話
    內，自98年9 月21日中午12時34分許起至同年11月29日中午
    時40分許止，以無線方式多次盜用上開門號之電信設備撥話
    通信，致遠傳電信公司誤認係合法使用權人甲○○撥話通信
    ，而提供行動電話通信服務，共計因而獲取免費使用行動電
    話通訊之財產上利益（通話費金額24,160元）。嗣甲○○接
    獲電信帳單察覺有異，報警循線查知上情。(二)被告於本院準
    備程序及審理中就起訴之犯罪事實自白不諱，核與起訴書所
    載之證據相符，堪認被告自白與事實相符，其犯行洵堪認定
    ，應依法論科。
二、按刑法第321條第1項第2 款之「其他安全設備」，指門扇牆
    垣以外，依通常觀念足認防盜之一切設備而言，如門鎖、窗
    戶等（最高法院45年臺上字第1443 號、55年臺上字第547號
    判例意旨參照），為防盜而裝設之窗戶，自屬「其他安全設
    備」。本件被告未經許可，於日間踰越鐵窗擅自侵入被害人
    甲○○所居住位於臺北市○○區○○街31巷14號公寓5 樓之
    住宅行竊，核其所為，係犯刑法第321 條第1 項第2 款踰越
    安全設備竊盜罪。又被告意圖為自己不法之利益，以無線方
    式盜用甲○○登錄於遠傳電信公司交換機資料庫之行動電話
    門號電信設備通信，而得不法利益部分，係犯電信法第56條
    第1 項盜用電信設備通信罪。而被告於竊得被害人所有SIM
    卡後，於98年9 月21日至同年11月29日間，反覆多次撥打門
    號通信，係利用同一犯罪機會，於短時間內密集接續為之而
    無中斷，足認被告係以單一行為接續進行，其主觀上對於各
    個舉動，認係其犯罪行為之一部分，應僅成立單純一罪之接
    續犯。被告所犯上開2 罪，犯意個別，應分論併罰。爰審酌
    被告不思依循正當途徑營生，竟冀望不勞而獲，以踰越安全
    設備之方式竊盜他人財物，再持竊得之SIM 卡，以無線方式
    盜用他人所申請使用之電話門號，藉以獲利，惡性重大，惟
    其犯後已知坦承犯行，態度尚稱良好，兼衡其犯罪之動機、
    目的、手段、智識程度並與被害人達成和解等一切情狀，分
    別量處如主文所示之刑，且定其應執行之刑，以示儆懲。
三、末按電信法第60條固規定「犯第56條至第58條之罪者，其電
    信器材，不問屬於犯人與否，沒收之。」，惟該條之適用，
    應排除犯罪行為人取得原屬被害人所有而用以犯罪之電信器
    材，始合乎法意，並兼及公益與私益間之均衡維護（最高法
    院96年台非字第73號判決參照）。況觀之電信法第56條第2
    項規定「意圖供自己或第三人盜接或盜用『他人電信設備』
    通信，而製造、變造或輸入『電信設備』者」或「意圖供第
    三人盜接或盜用『他人電信設備』通信，而販賣、轉讓、出
    租或出借『電信器材』者」，可知法條之中供行為人犯罪之
    工具為所謂之『電信器材』，方為同法第60條應沒收之物。
    是以原由被害人甲○○所管領使用之門號0000000000、0000
    000000、0000000000號門號SIM卡3張，應為法條中所謂之「
    他人電信設備」，而非應依第60條規定義務沒收之「電信器
    材」（參照90年11月22日臺灣高等法院暨所屬法院90年法律
    座談會彙編91年7 月第428至429頁），自無庸宣告沒收，至
    被告所有持以搭配上開SIM 卡盜用『他人電信設備』通信之
    行動電話（序號為000000000000000 號）1 支並未扣案，且
    據其於警詢中供承已損壞丟棄，迄未尋獲，為免執行困難，
    爰不予宣告沒收，附此敘明。
據上論斷，依刑事訴訟法第273 條之1 第1 項、第299 條第1 項
前段、第310 條之2 、第454 條，電信法第56條第1 項，刑法第
11條前段、第321 條第1 項第2 款、第51條第5 款，判決如主文
。
本案經檢察官黃育仁到庭執行職務。
中    華    民    國    99    年    5    月     21    日
                  刑事第一庭法  官  雷雯華
以上正本證明與原本無異。
如不服本判決應於收受判決後10日內向本院提出上訴書狀，並應
應敘述具體理由。其未敘述上訴理由者，應於上訴期間屆滿後20
日內向本院補提理由書(均須按他造當事人之人數附繕本)「切勿
逕送上級法院」。
                            書記官  陳麗津
中    華    民    國    99    年    5    月     21    日
附錄本判決論罪法條全文：
電信法第56條第1項：
意圖為自己或第三人不法之利益，以有線、無線或其他電磁方式
，盜接或盜用他人電信設備通信者，處5 年以下有期徒刑，得併
科新臺幣150 萬元以下罰金。
刑法第321條第1項：
犯竊盜罪而有左列情形之一者，處6月以上、5年以下有期徒刑：
一、於夜間侵入住宅或有人居住之建築物、船艦或隱匿其內而犯
    之者。
二、毀越門扇、牆垣或其他安全設備而犯之者。
三、攜帶兇器而犯之者。
四、結夥三人以上而犯之者。
五、乘火災、水災或其他災害之際而犯之者。
六、在車站或埠頭而犯之者。

司法院資訊處製作；財團法人民間司法改革基金會備份。
